臺灣高等法院臺南分院民事裁定
110年度抗字第6號
抗  告  人  陳利瑄即陳秀華即陳泰華
相  對  人  馨琳揚企管顧問有限公司
法定代理人  唐明良
上列當事人間，因抗告人對臺灣嘉義地方法院109年度司促字第1
0025號積欠電信費用債務支付命令事件聲明異議並聲請撤銷確定
證明書，對於中華民國109年11月25日臺灣嘉義地方法院109年度
事聲字第25號所為裁定提起抗告，本院裁定如下： 
    主  文
抗告駁回。
抗告費用由抗告人負擔。
    理  由
一、按司法事務官所發之支付命令，經債務人提出異議者，除有
    民事訴訟法第518條所定顯然已逾二十日之不變期間始提出
    異議者，或其他不合法之情形，由司法事務官駁回外；如果
    就是否已經逾二十日之不變期間，存在有爭執，則依同法第
    240條之4規定，應適用民事訴訟法第519條規定，將債務人
    提出異議逾期之駁回權，及合法異議視為起訴或聲請調解之
    審判權，排除於司法事務官職權之外。是債務人對司法事務
    官所核發之支付命令提出異議，同時並聲請撤銷已核發的支
    付命令確定證明書者，司法事務官自不宜就該支付命令確定
    證明逕予處分，而應由法官審查支付命令確定與否後，決定
    是否撤銷支付命令確定證明書。
二、我國民法關於住所之設定，兼採主觀主義及客觀主義之精神
    ，如當事人主觀上有久住一定地域之意思，客觀上亦住於一
    定地域之事實，該一定之地域即可認為其住所。住所雖不以
    戶籍登記為要件，惟戶籍登記，仍不失得作為佐證住所之證
    明資料。當事人所為的戶籍登記處所，可推定當事人主觀上
    有久住於該地域之意思，並對外為客觀上的意思表示。如果
    當事人未能提出證明未居住在戶籍地的反證資料，客觀上，
    即可認為設籍登記之處所，為其住所。
三、本件抗告人於民國109年3月16日將戶籍設於嘉義縣○○鄉○○村
    0鄰○○000號的處所，有相對人提出之戶籍謄本及原審由戶役
    政連結作業系統查詢之個人基本資料載明可稽（見原審司促
    卷第35、39頁）。本件抗告人雖然陳稱伊在桃園工作多年，
    且在桃園租屋居住云云，並提出其任職○○房屋○○○○直營店之
    名片及居所桃園市○○區○○路00巷0號2樓前室房屋之108年10
    月18日至109年10月17日、及109年10月17日至110年10月16
    日之房屋租賃契書影本各一份為證。惟由所提出之名片，尚
    不明白抗告人是否為○○房屋仲介股份有限之員工？是否長久
    在桃園市○○區工作？雖提出108年10月18日至109年10月17日
    、及109年10月17日至110年10月16日在現居所之房屋租賃契
    書影本資料，其為一年一租約，客觀上雖有居住事實，但主
    觀上看不出來有長久居住的意思，又抗告人如要在桃園市長
    久居住，何以於109年3月16日竟又在嘉義縣○○鄉設籍，由抗
    告人所提出之資料，尚無法認定其有將住所設定於桃園市○○
    區○○路00巷0號0樓。抗告人既然將戶籍設於嘉義縣○○鄉○○村
    0鄰○○000號的處所，在客觀上，應可認為該設籍登記的處所
    ，即為抗告人的住所，甚後並無何作為變更其在嘉義縣○○鄉
    設定住所。
四、再原審法院109年度司促字第10025號所核發之支付命令寄存
    於同仁派出所之前，在於109年9月3日送達至嘉義縣○○鄉○○
    村0鄰○○000號即抗告人戶籍地處所。因未獲會晤本人亦無受
    領文書之同居人或受雇人，始製作送達通知書兩份，一份黏
    貼於抗告人上述住所的門首，另一份置於信箱或其他適當位
    置，並將上揭支付命令寄存於同仁派出所。抗告人其後亦前
    往同仁派出所領取上揭文書。抗告人是有設定在戶籍地嘉義
    縣○○鄉○○村0鄰○○000號處所為住所。
五、本件原審法院109年度司促字第10025號所核發之支付命令於
    109年9月3日經寄存於同仁派出所以後，依民事訴訟法第138
    條第2項規定，自寄存之日起，經十日發生效力，是支付命
    令於同月13日即已發生送達之效力。再加計二十日之不變期
    間及二天的在途期間，則上揭支付命令，於109年10月5日異
    議期間屆滿，於109年10月6日即已經確定。抗告人在109年1
    0月12日始前往同仁派出所領取上揭支付命令，對確定日期
    並無何影響。原審法院於109年10月7日所核發之支付命令確
    定證明書，記載上述支付命令於109年9月13日送達，業經10
    9年10月6日確定，核無違誤。是原裁定駁回抗告人對於原審
    法院109年度司促字第10025號所核發之支付命令，於109年1
    0月29日具狀聲明異議及聲請撤銷支付命令確定證明書，於
    法並無不合，抗告人提起本件抗告，自為無理由，應予駁回
    。
六、據上論結，本件抗告為無理由，爰裁定如主文。
中　　華　　民　　國　　110 　年　　7 　　月　　30　　日
                    民事第一庭  審判長法  官  丁振昌 
                        
                                      法  官  李素靖
　　　　　　　　　　　　　　　　　　　
　　　　　　　　　　　　　　　　　　　法  官  蔡孟珊
上為正本係照原本作成。
不得再抗告。
中　　華　　民　　國　　110 　年　　7 　　月　　30　　日

                                      書記官  汪姿秀